---
title: Prune Scrape Data
date: today

format:
  html:
    code-links:
      - href: 0a.custom_functions.html
        icon: file-code
        text: Custom Functions

execute: 
  eval: false
---

## Getting Started

```{r}
#| warning: false
#| output: false
# load custom functions
source("src/utils/custom_functions.r")

# clear the global environment and set dependencies
.clear_global_environment()
.load_quarto_dependencies()
```

```{r}
#| warning: false
#| output: false

# load and activate packages
library(tidyverse)
library(slider)
```

## Functions

:::{.callout-note}

- DONE vluchtige reputatie
  - citations
- DONE carriere leeftijd
  - years since first publication
- topic (node of edge)
- DONE university
  - (optional) time varying (dummy tweede affiliatie (0/1))
  - hoofdaffiliatie
  - dyadisch, zit een van je affiliaties in de affiliaties van de ander
- DONE position
- DONE gender
- herkomst 
- ?? all metrics??
  - (TODO) plaatsen (geographic distance)
  - DONE 2yr_mean_citedness (impact)
  - DONE i10-index (yearly)
  NOTE (consistente rolling window)
- DONE productiviteit
  - yearly
  - window average < 2years
- topic similarity
- aantal auteurs (binnen en buiten corpus) tijdsconstant 2021
:::

AP : schoon dataframe

NOTE:
- met hoeveel auteurs heb je samen gewerkt (binnen en buiten corpus)

met descriptives
(varieren over tijd, gender, herkomst, positie)

## Application

```{r}
data = freadRDS2('scholars', location = "./data/clean/")
```

```{r}

categorize_ethnicity = function(data){
  minority_codes =  c('MA', 'TR', 'BQ', 'CW', 'SX', 'AW', 'SR')
  country_codes = c('US', 'DE', 'BE')

  data[['demographics']] = data[['demographics']] |>
    mutate(migrant = case_when(
      country_id == 'NL' ~ 'NL',
      country_id %in% country_codes ~ 'B3', # Big 3 origins
      country_id %in% minority_codes ~ 'M4', # 4 Biggest Migrant groups NL
      is.na(country_id) ~ NA_character_,
      .default = "other"
    )) |>
    relocate(migrant, .after = 'country_id')

  return(data)
}

data = categorize_ethnicity(data)
```

```{r}
top_n <- 25

data[["demographics"]] |>
  count(country_id, migrant, name = "n") |>
  arrange(n) |>
  tail(25) |>
  mutate(country_id = factor(country_id, levels = unique(country_id))) |>
  ggplot(aes(x = country_id, y = n, fill = migrant)) +
  geom_col() +
  coord_flip() +
  labs(x = NULL, y = "Count", fill = "Migrant", title = "Counts by country_id, split by migrant") +
  theme_minimal()
```

```{r}
data[['demographics']] |>
  filter(!is.na(career_start)) |>
  ggplot(aes(x = career_start)) +
  geom_density() +
  labs(x = "Career start (year)", y = "Density", title = "Kernel density of career start") +
  theme_minimal()
```


```{r}
data[['demographics']] |>
  filter(!is.na(h_index_22)) |>
  ggplot(aes(x = h_index_22)) +
  geom_density() +
  labs(x = "h_index", y = "Density", title = "Kernel density of h-index in 2022") +
  theme_minimal()
```

```{r}
data[['demographics']] |>
  filter(!is.na(i10_index_22)) |>
  ggplot(aes(x = i10_index_22)) +
  geom_density() +
  labs(x = "i10_index", y = "Density", title = "Kernel density of i10-index in 2022") +
  theme_minimal()
```

```{r}
data[["demographics"]] |>
  group_by(position_22) |>
  summarise(has_valid_works = mean(!is.na(career_start)), .groups = "drop") |>
  arrange(desc(has_valid_works)) |>
  mutate(position_22 = factor(position_22, levels = position_22)) |>
  ggplot(aes(x = position_22, y = has_valid_works)) +
  geom_col() +
  coord_flip() +
  scale_y_continuous(limits = c(0, 1)) +
  labs(
    x = NULL,
    y = "Share with valid works",
    title = "Valid works by position (2025)"
  ) +
  theme_minimal()
```


```{r}
create_topic_table = function(data, base_year = 2022, window = 5){
  data[['works']] |>
    keep(~ nrow(.x) > 0) |>
    bind_rows() |>
    filter(
      publication_year >= (base_year - window),
      publication_year < base_year
    ) |>
    select(uid, work_id, publication_year, topics) |>
    unnest_longer(topics) |>
    unnest_wider(topics) |>
    mutate(
      id = str_remove(id, 'https://openalex.org/') |>
        str_replace('subfields/', 'S') |>
        str_replace('fields/', 'F') |>
        str_replace('domains/', 'D')
    ) 
}

topics = list()
```

```{r}
topic_table = data |> create_topic_table(base_year = 2025, window = 8)
```

```{r}
pivot_topic_table = function(topic_table, topic_type = NA){
  # assert topic_type is valid
  valid_types <- topic_table |> distinct(type) |> pull()
  if ((is.na(topic_type) && !topic_type %in% valid_types)) {
    warning(paste(topic_type, "is not valid"))
  }

  # select topic_type and pivot topics to wider
  topic_table |>
    filter(type == topic_type) |>
    select(uid, work_id, publication_year, id) |>
    arrange(id) |>
    mutate(value = 1L) |>
    pivot_wider(
      id_cols = c(uid, work_id, publication_year),
      names_from = id,
      values_from = value,
      values_fn = sum,
      values_fill = 0L
    )
}

aggregate_topic_table = function(table){
  table |>
    group_by(uid) |>
    summarise(across(matches("\\d$"), sum))
}

calculate_proximity_matrix = function(counts){
  d <- 1 - counts |>
    select(matches("\\d$")) |>
    coop::cosine()
  diag(d) = 0
  
  prox <- 1 - (d/max(d))^2
  
  return(prox)
}

calculate_interdisciplinarity = function(P, proximity){
  # align proximity once (same for every row)
  prox <- proximity[colnames(P), colnames(P)]

  # if you want NA to behave like in your loop (ignored in the sum),
  # the closest equivalent is to treat NA contributions as 0:
  P[is.na(P)] <- 0
  prox[is.na(prox)] <- 0

  res <- 1 - rowSums((P %*% prox) * P)  # numeric vector, length = nrow(P)
  names(res) <- rownames(P)

  return(res)
}
```

```{r}
topic_types = c('domain', 'field', 'subfield', 'topic')
for (topic_type in topic_types) {
  topics[['counts']][[topic_type]] = topic_table |>
    pivot_topic_table(topic_type = topic_type) |>
    aggregate_topic_table()

  # calculate proximity
  topics[['prox']][[topic_type]] = topics[['counts']][[topic_type]] |>
    calculate_proximity_matrix()
}
```

```{r}
years = c(2022, 2024, 2025)

for (topic_type in topic_types) {
  for (year in years){
    year_lab = as.character(year)
    
    # create a proportions table
    P = data |>
      create_topic_table(base_year = year, window = 2) |>
      pivot_topic_table(topic_type = topic_type) |>
      aggregate_topic_table() |>
      column_to_rownames(var="uid") |> 
      as.matrix() |>
      prop.table(margin = 1)

    # fetch proximity table
    prox = topics[['prox']][[topic_type]]

    # calculate interdisciplinarity
    topics[['intdis']][[topic_type]][[year_lab]] = P |>
      calculate_interdisciplinarity(prox) 
  }

  # combine results into dataframe
  res = topics[['intdis']][[topic_type]] |> bind_rows() |> t()
  colnames(res) = as.character(paste('int', years, sep = '_'))
  topics[['intdis']][[topic_type]] = res
}

```

```{r}
# # vectorized version:

# library(dplyr)
# library(tidyr)
# library(tibble)
# library(purrr)

# topics[["intdis"]] <- set_names(
#   map(topic_types, function(topic_type) {

#     prox <- topics[["prox"]][[topic_type]]

#     # list of named vectors (one per year), names = uids
#     year_vecs <- map(years, function(year) {
#       P <- data |>
#         create_topic_table(base_year = year, window = 2) |>
#         pivot_topic_table(topic_type = topic_type) |>
#         aggregate_topic_table() |>
#         column_to_rownames(var = "uid") |>
#         as.matrix() |>
#         prop.table(margin = 1)

#       calculate_interdisciplinarity(P, prox)
#     })

#     # bind rows (years) -> transpose to uid x year
#     res <- bind_rows(year_vecs) |>
#       as.matrix() |>
#       t()

#     colnames(res) <- paste0("int_", years)

#     res
#   }),
#   topic_types
# )
```

```{r}
topics[['intdis']][['domain']] |> bind_rows() |> t()

```


Een maat hebben die de afstand berekend tussen auteurs o.b.v. de topics
- aggregatie maten: proporties & afstandsmatrix -> wordt als een segregatiemaat
  - elke rij een auteur en topic (topic-wide) (als proporties)
- limit op 2021 
- mensen zonder publicaties niet op nul, maar missing (0 is grootste afstand)
- alle publicaties tot 2021.

